th: สไตล์โทรศัพท์: ธุรกิจ; เชิงเทียน; แปลกใหม่; มาตรฐาน; แบบทริมไลน์; วินเทจ; ติดผนัง; อื่นๆ
lt-LT: Telefono stilius: Verslas; Senovinis; Naujausias; Standartinis; Laidinis su klaviatūra; Vintažinis; Montuojamas sienoje; Kita
pl: Styl telefonu: Działalność; Świeca; Nowość; Standard; Linia trymowania; Vintage; Możliwość montażu na ścianie; Inne
vi: Kiểu điện thoại: Điện thoại bàn; Điện thoại có ống nghe và ống nói tách rời; Điện thoại độc lạ; Bánh xe tiêu chuẩn; Điện thoại khách sạn; Cổ điển; Điện thoại gắn tường; Khác
tr: Telefon Stili: İşletme; Leylek; Mizah amaçlı; Standart; Duvar tipi kablolu; Nostaljik; Duvara monte edilebilir; Diğer
it: Modello di telefono: Commerciale; Candela; Novità; Standard; Trimline; Vintage; A parete; Altro
el: Στυλ τηλεφώνου: Επιχειρήσεις; Κηροπήγιο; Καινοτόμο; Κανονικό; Περικοπή; Vintage; Τοποθετούμενος σε τοίχο; Άλλο
da: Telefonstil: Forretning; Lysestage; Moderne; Standard; Trimline; Vintage; Vægmonterbar; Andet
de: Telefonstil: Geschäft; Leuchter; Neuheit; Standard; Trimline; Vintage; An der Wand montierbar; Sonstiges
zh-TW: 電話樣式: 商務; 燭台式; 新奇; 標準; 220 號手持; 復古; 壁掛式; 其他
en: Telephone style: Business; Candlestick; Novelty; Standard; Trimline; Vintage; Wall-mountable; Other
ru: Стиль телефона: Бизнес; Подсвечник; Новинка; Стандартный; С кнопками на трубке; Винтаж; Настенный; Другой
ro-RO: Tip telefon: Business; Sfeșnic; Inovator; Standard; Trimline; Vintage; Montare pe perete; Altele
ja: 電話スタイル: ビジネス; キャンドルスティック; ノベルティ; スタンダード; トリムライン; ヴィンテージ; 壁掛け可能; その他
ko: 전화 스타일: 사업; 촛대; 특이한; 표준; 트림라인; 빈티지; 벽걸이 가능; 기타
sv: Telefonstil: Företag; Ljusstake; Nyhet; Standard; Trimline; Vintage; Väggmonterbar; Övrigt
bg-BG: Стил на телефон: Бизнес; Свещник; Новост; Стандартен; Trimline; Винтидж; Стенен монтаж; Други
hr-HR: Model telefona: Posao; Svijećnjak; Novo; Standardni; Trimline; Vintage; Montaža na zid; Ostalo
zh-CN: 电话款式: 商务型; 烛台式; 创意造型; 标准; 迷你电话机; 复古; 壁挂式; 其他
fi: Puhelimen tyyli: Liiketoiminta; Kynttilänjalka; Erikoinen; Tavallinen; Trimline; Vintage; Seinään kiinnitettävä; Muu
fr: Style de téléphone: Entreprise; Chandelier; Nouveauté; Standard; Ligne de coupe; Vintage; Support mural; Autre
hu: Telefon stílusa: Üzlet; Gyertyatartó; Újszerű; Normál; Trimline; Vintage; Falra szerelhető; Egyéb
sk-SK: Štýl telefónu: Podnikanie; Svietnik; Novinka; Štandardný; Tenký nástenný; Retro; Možnosť montáže na stenu; Iné
nb: Telefonstil: Forretninger; Lysestake; Nyhet; Standard; Trimline; Årgang; Veggfestbar; Annet
nl: Telefoonstijl: Bedrijfsleven; Kandelaar; Nieuwigheid; Standaard; Trimline; Vintage; Muurbevestiging; Andere
cs: Styl telefonu: Podnikatelský; Retro; Moderní; Standardní; Trimline; Retro; Nástěnný; Jiné
es: Estilo de teléfono: Negocio; Vela; Novedoso; Estándar; Línea de corte; Vintage; Montable en la pared; Otros
pt-BR: Estilo de telefone: Negócios; Telefone castiçal; Novidade; Padrão; Telefone de parede com fio; Vintage; Montado na parede; Outro
sl-SI: Slog telefona: Poslovni; Svečnik; Poseben; Standarden; Trimline; Vintage; Montaža na steno; Drugo
pt-PT: Estilo de telefone: Empresarial; Castiçal; Original; Padrão; Fixo; Vintage; Para montagem na parede; Outro